臺灣桃園地方法院民事裁定
111年度家調裁字第60號
聲  請  人  林國雄  
相  對  人  梁哲瑋  
兼法定代理  
人          梁美蓉  
上列當事人間請求否認子女事件，本院裁定如下：
    主      文
確認相對人梁哲瑋（男，民國000年00月00日生，身分證統一編
號：Z000000000號）非相對人梁美蓉自聲請人受胎所生之婚生子
女。
聲請程序費用由聲請人負擔。　　
    理      由
一、聲請意旨略以：聲請人與相對人梁美蓉於民國91年11月13日
    結婚，嗣於110年7月6日兩願離婚。相對人梁美蓉於110年11
    月15日產下相對人梁哲瑋，依民法第1062條之規定，相對人
    梁哲瑋之受胎期間係於聲請人與相對人梁美蓉之婚姻關係存
    續期間，依法受婚生之推定，惟梁哲瑋實非相對人梁美蓉自
    聲請人受胎而生，爰請求判決確認相對人梁哲瑋非聲請人之
    婚生子女等語。
二、按當事人就不得處分之事項，其解決事件之意思已甚接近或
    對於原因事實之有無不爭執者，得合意聲請法院為裁定；法
    院為前項裁定前，應參酌調解委員之意見及家事調查官之報
    告，依職權調查事實及必要之證據，並就調查結果使當事人
    或知悉之利害關係人有陳述意見之機會；當事人聲請辯論者
    ，應予准許；前2項程序，準用民事訴訟法第1編第2章第3節
    關於訴訟參加之規定，家事事件法第33條定有明文。查本件
    係否認子女事件，雖屬不得處分之事項，惟兩造於111年5月
    31日經本院調解後，就本件原因事實即梁哲瑋非相對人梁美
    蓉自聲請人受胎所生一節，均不爭執，相對人梁美蓉同意聲
    請人之請求，並經聲請人提出親子血緣鑑定報告為證，而合
    意聲請法院為裁定，有本院調解程序訊問筆錄在卷可憑，爰
    適用上揭規定而為本件裁定。
三、查聲請人主張之事實，業據提出聲請人與相對人梁哲瑋、梁
    美蓉之戶口名簿、梁哲瑋之出生證明、業據提出博微生物科
    技股份有限公司分子生物實驗室DNA基因圖譜型別分析報告
    附卷可稽，而鑑定報告結論：「送檢註明為林國雄與梁哲瑋
    之檢體，其DNA STR系統之D16S539、CSF1PO、D21S11、D18S
    51、D7S820、SE33、D1S1656、D12S391等8個基因座之基因
    型別不相符，所以林國雄與梁哲瑋間排除一親等直系親緣關
    係。CPI值=6.0000000E-17，PP值=6.0000000E-17」（見本
    院卷第11頁），由此可證相對人梁哲瑋非為相對人梁美蓉自
    聲請人受胎所生，且相對人梁美蓉就此亦不爭執，是聲請人
    上開主張，足堪信實。
四、按妻之受胎，係在婚姻關係存續中者，推定其所生子女為婚
    生子女。前項推定，夫妻之一方或子女能證明子女非為婚生
    子女者，得提起否認之訴。前項否認之訴，夫妻之一方自知
    悉該子女非為婚生子女，或子女自知悉其非為婚生子女之時
    起2年內為之，民法第1063條定有明文。查相對人梁美蓉於1
    10年11月15日產下梁哲瑋，其受胎期間係在與聲請人之婚姻
    關係存續中，依法雖應推定梁哲瑋為聲請人與相對人梁美蓉
    所生之婚生子女，然依上開DNA基因圖譜型別分析報告所示
    ，梁哲瑋應非相對人梁美蓉自聲請人受胎所生，又聲請人在
    111年5 月5日向本院為本件聲請（此有其起訴狀上本院收狀
    日期章印文可稽），未逾民法第1063條第3 項規定之除斥期
    間，揆諸前開規定，為有理由，應予准許聲請人自知悉時起
    2年內提起本件請求，合於上揭規定，且有理由，應予准許
    。
五、爰裁定如主文。　　
中　　華　　民　　國　　111 　年　　8 　　月　　31　　日
                   家事法庭     法  官　謝伊婷
以上正本係照原本作成。
如對本裁定抗告須於裁定送達後10日內向本院提出抗告狀。
中　　華　　民　　國　　111 　年　　8 　　月　　31　　日
                                書記官　温菀淳